臺灣臺北地方法院民事裁定
110年度訴字第6585號
原      告  蔡顯進  
上列原告與被告農田水利署（原台北市農田水利會）間債務人異
議之訴事件，本院裁定如下：
    主  文
原告應於本裁定送達後五日內，補繳裁判費新臺幣貳拾肆萬肆仟
捌佰肆拾捌元，逾期即駁回其訴。
    理  由
一、按訴訟費用如有溢收情事者，法院應依聲請並得依職權以裁
    定返還之，民事訴訟法第77條之26第 1項定有明文。次按法
    院核定訴訟標的之價額，以起訴時之交易價額為準；無交易
    價額者，以原告就訴訟標的所有之利益為準，民事訴訟法第
    77條之1第1項、第 2項定有明文。又債務人異議之訴之訴訟
    標的為該債務人之異議權，法院核定此訴訟標的之金額或價
    額，應以該債務人本於此項異議權，請求排除強制執行所有
    之利益為準（最高法院108年度台抗字第166號裁定要旨參照
    ）。
二、本件原告提起債務人異議之訴，未據繳納裁判費。經查，原
    告主張撤銷本院 108年度司執字第115413號拆屋還地事件之
    強制執行程序（下稱系爭執行程序），其請求排除強制執行
    之利益，即為排除「拆除坐落於臺北市○○區○○段○○段
    000地號土地（下稱系爭土地）上如本院於民國106年10月26
    日之106年度重訴字第340號判決附表一所示編號A、B、C、D
    部分上面積共60平方公尺上門牌號碼為臺北市○○區○○○路0段
    00000000000000000 號之建物（下稱系爭131、131
　　-1、133、135號建物）」及「占有系爭土地」之利益，是本
    件訴訟標的價額應以上開建物免遭拆除之財產權利益及占用
    土地之面積乘以起訴時之土地公告現值核定之。關於排除拆
    除系爭建物部分之利益，系爭建物為未辦保存登記建物，其
    所受利益之客觀價值並不明確，依卷內資料亦無法估算，此
    外並無其他計算方法及證據足資認定原告本件因勝訴可能受
    有之利益若干，是應認該訴訟標的之價額為不能核定，爰依
    民事訴訟法第77條之12規定，以同法第 466條所定不得上訴
    第三審之最高利益額數加10分之1 定之，即以新臺幣（下同
　　）165萬元定之，故系爭 131、131-1、133、135號建物之訴
    訟標的價額核定為660萬元（計算式：165萬×4=660萬）。關
    於占用土地部分，查系爭土地之110年1月公告土地現值為33
　　1,000元/平方公尺，是系爭土地訴訟標的價額核定為1,986
    萬元（計算式：60平方公尺×331,000元/平方公尺=1,986萬
    元），故本件訴訟標的價額核定共計為 2,646萬元（計算式
　　：660萬+1,986萬=2,646萬），應徵第一審裁判費244,848元
　　。茲依民事訴訟法第249條第1項但書之規定，限原告於收受
    本裁定正本送達翌日起5日內繳納244,848元，逾期不繳，即
    駁回其訴。
三、依民事訴訟法第249條第1項但書，裁定如主文。
中　　華　　民　　國　　110 　年　　11　　月　　 5　　日
                  民事第二庭    法　官　林禎瑩
以上正本係照原本作成
如不服本裁定關於核定訴訟標的價額部分，應於送達後十日內向
本院提出抗告狀，並繳納抗告費新臺幣一千元；其餘關於命補繳
裁判費部分，不得抗告。
中　　華　　民　　國　　110 　年　　11　　月　　5 　　日
                                書記官  鄭玉佩